【裁判字號】    97,抗,1244
【裁判日期】    970730
【裁判案由】    停止執行
【裁判全文】
臺灣高等法院民事裁定                  97年度抗字第1244號
    抗  告  人
    即債務  人  甲○○
                乙○○
                （共同送達代收人  張孝詳律師）
抗告人因與相對人即債權人台北縣淡水鎮農會間停止執行事件，
對於中華民國97年7月1日臺灣士林地方法院97 年度聲字811號所
為裁定提起抗告，本院裁定如下：
    主  文
抗告駁回。
抗告程序費用由抗告人負擔。
    理  由
一、抗告人於原法院聲請意旨以：兩造間強制執行事件（原法院
    96年度執字第48848號，合併執行案號：97 年度執字第3467
    號、97年度執字第3468號）之查封標的物：臺北縣淡水鎮○
    ○○段水碓小段第35、45、45-2地號3筆土地， 抗告人甲○
    ○有所有權，已提起債務人異議之訴，爰依強制執行法第18
    條第2項聲請停止執行等情。
    原裁定略以；經調閱該院96年度執字第48848 號執行卷宗、
    97 年度補字第189號債務人異議之訴卷宗，酌定新臺幣（下
    同）1,565萬元為擔保金， 准許抗告人之停止執行聲請等語
    。
二、抗告意旨略以：本件實係訴外人楊國桓與相對人之總幹事李
    國雄勾結，詐騙抗告人甲○○使其同意提供土地作為楊國桓
    向相對人借款之擔保， 其後楊國桓陸續向相對人借貸2,700
    萬元、800萬元及2,100萬元， 並繳納2次利息後即不繳納，
    抗告人甲○○無奈繳納至90 年間，已受有繳納4,800萬元利
    息之重大損害。抗告人均已七、八十歲高齡，僅靠退休俸生
    活，提起之債務人異議之訴非無勝訴希望，亦經法院裁定准
    許訴訟救助；且抗告人確有重大冤情，此由中央存款保險公
    司就系爭貸款對相對人進行專案檢查提出五大缺失，並限制
    相對人之部分業務及懲處在案可明，抗告人無力負擔原裁定
    所定之1,565萬元擔保金。 相對人已多次聲請強制執行，皆
    無人應買，同意抗告人清償借款本金及訴訟費用即可，有相
    對人之函件可參，可見相對人並無能即時受償而受有損害之
    情事，爰聲請不供擔保而停止強制執行云云。
三、按強制執行程序開始後，除法律另有規定外，固不停止執行
    ，惟於提起異議之訴時，法院因必要情形或依聲請定相當並
    確實之擔保，得為停止執行之裁定，此觀強制執行法第18條
    第1項、第2項規定自明。 又法院依強制執行法第18條第2項
    定擔保金額而准許停止強制執行之裁定者，該項擔保係備供
    債權人因停止執行所受損害之賠償，數額應依標的物停止執
    行後，債權人未能即時受償或利用該標的物所受之損害額，
    或其因另供擔保強制執行所受之損害額定之，非以標的物之
    價值或其債權額為依據，最高法院91 年度臺抗字第429號裁
    定為同一見解可供參考。
四、查抗告人主張：渠等已另行提起債務人異議之訴，本件強制
    執行有停止執行之事由一節，業據提出債務人異議之訴起訴
    狀為憑（本院卷第13-18頁），並經原法院調取該97 年度補
    字第189號債務人異議之訴事件卷宗審查， 該案嗣因抗告人
    聲請訴訟救助，經原法院以97年度救字第29號裁定駁回聲請
    ，抗告人提起抗告中，故迄今尚查無本案案號，亦經查明（
    本院卷第82頁），爰仍暫以97 年度補字第189號作為兩造間
    本案訴訟之案號記載。是則，原法院准許本件停止強制執行
    程序，與強制執行法第18條第2項規定相符，並無不合。
五、又相對人因抗告人聲請停止執行，受有延宕強制執行未能即
    時受償之損害，則依強制執行法第18條第2項規定， 法院有
    必要諭知相當並確實之擔保由抗告人提供，以保障相對人之
    權益，抗告人聲請不提供擔保，與法不合。本件參以相對人
    以原法院90 年度拍字第110號裁定為執行名義聲請強制執行
    之外，另以原法院發文字號士院儀93執智13347字第30975號
    債權憑證（97年度執字第3467號）、士院鎮95執祥8387字第
    0950307908號債權憑證（97年度執字第3468號）為執行名義
    ，對相同財產聲請強制執行，經原法院併入本件強制執行事
    件一併執行，原法院合計相對人在本件強制執行程序主張之
    債權本金以及本件執行抗告人甲○○所有上開不動產以總價
    7,217萬元公告拍賣，有原法院民事執行處士院木96 執祥字
    第48848號通知函可參（原法院卷第33頁）； 暨抗告人於97
    年4月30 日向原法院提起債務人異議之訴，係得上訴第三審
    之訴訟事件，參考各級法院辦案期限實施要點規定，第一、
    二、三審通常程序案件之辦案期限共約4年4個月，作為相對
    人因停止執行而遭受延宕致生損害之期間，按法定利率5%計
    算相對人可能受到之損害額為1,563萬6,833元（72,170,000
    x5%÷12×52=15,636,833，元以下四捨五入），另加計考量
    執行標的延後拍賣數年可能遭受之風險等情，酌定1565萬元
    作為抗告人應提供之擔保金額，原裁定已詳述其定擔保金之
    審酌因素及計算過程，核無不當及過高情事。
六、抗告人雖辯稱：相對人已多次聲請強制執行，皆無人應買，
    同意抗告人清償借款本金及訴訟費用即可，可見相對人並無
    能即時受償而受有損害之情事云云。然查系爭標的物其前有
    公告拍賣無人應買情事，要係市場買賣機制影響，與此次係
    因抗告人提起債務人異議之訴導致停止執行迥異，不可同視
    。又相對人於96 年9月26日發函表明：在借款本金確保，繳
    清訴訟費用清償債權本金及訴訟費用，限十日內辦理清償，
    否則強制執行程序不終止之旨，有抗告人提出之函件可參（
    本院卷第77頁），而抗告人未於函知後十日內依旨清償，相
    對人仍依強制執行程序主張債權，則抗告人聲請停止執行尚
    難謂相對人未受有即時受償債權之損害。至於抗告人指述有
    關訴外人楊國桓與相對人總幹事勾結，致抗告人甲○○受有
    重大損害等情，縱令屬實，要係兩造間債務人異議之訴實體
    之爭執，非本件強制執行程序所得審究之事項，併此敘明。
七、綜上所述，原法院酌定1,565 萬元為擔保金准許抗告人在原
    法院97年度補字第189 號債務人異議之訴判決確定前停止本
    件所有強制執行程序之進行，並無不合。抗告人仍執陳詞提
    起抗告，為無理由，應予駁回。
八、據上論結：本件抗告為無理由， 依強制執行法第30條之1，
    民事訴訟法第495條之1第1 項、第449條第1項、第95條、第
    78條、第85條第1項本文，裁定如主文。
中    華    民    國    97    年    7    月     30    日
                    民事第一庭
                        審判長法  官  張耀彩
                              法  官  盧彥如
                              法  官  林金吾
正本係照原本作成。
本裁定除以適用法規顯有錯誤為理由，並經本院許可外，不得再
抗告。如提起再抗告，應於收受後10日內委任律師為訴訟代理人
向本院提出再抗告狀。並繳納再抗告費新台幣１千元。
中    華    民    國    97    年    7     月    30    日
                              書記官  張淑芳


司法院資訊處製作；財團法人民間司法改革基金會備份。
